【裁判字號】    97,抗,1609
【裁判日期】    971015
【裁判案由】    返還擔保金
【裁判全文】
臺灣高等法院民事裁定                  97年度抗字第1609號
抗  告  人  丙○○
            乙○○
相  對  人  甲○○
上列當事人間返還擔保金事件，抗告人對於中華民國97年8 月28
日臺灣士林地方法院97年度聲字第923 號裁定提起抗告，本院裁
定如下：
    主  文
抗告駁回。
抗告訴訟費用由抗告人負擔。
    理  由
一、按訴訟終結後，供擔保人證明已定20日以上之期間，催告受
    擔保利益人行使權利而未行使，或法院依供擔保人之聲請，
    通知受擔保利益人於一定期間內行使權利並向法院為行使權
    利之證明而未證明者，法院應依供擔保人之聲請，以裁定命
    返還其提存物或保證書；前開規定，於其他依法令供訴訟上
    之擔保者準用之，民事訴訟法第104 條第1 項第3 款、第10
    6 條分別定有明文。至所謂「受擔保利益人行使權利」，係
    指向法院起訴或為與起訴相同效果之訴訟行為（如聲請調解
    或聲請發支付命令）而言（最高法院80年臺抗字第413 號判
    例意旨參照）。
二、相對人於原法院聲請意旨以：伊與抗告人間清償債務事件，
    伊前遵原法院95年度裁全字第3715號民事裁定，提供擔保金
    新臺幣（下同）62萬元（下稱系爭擔保金），以該院95年度
    存字第1962號提存在案。因該清償債務事件之本案訴訟業經
    判決伊敗訴確定，伊已聲請撤銷假扣押裁定，及於民國（下
    同）97年5 月21日撤回假扣押執行程序，並定20日以上期間
    催告抗告人行使權利而未行使，爰依民事訴訟法第104 條第
    1 項第3 款規定，聲請准予返還系爭擔保金。原法院以：相
    對人就其主張之上開事實，業據提出原法院95年度裁全字第
    3715號裁定、95年度存字第1962號提存書、國庫存款收款書
    、95年度訴字第881 號民事判決、97年度裁全聲字第185 號
    民事裁定、確定證明書、民事執行處函、本院96年度上易字
    第212 號民事判決、最高法院97年度臺上字第245號及第246
    號民事裁定、存證信函、掛號郵件收件回執等為證（見原法
    院卷第6 頁至第19頁），並經原法院查無抗告人向該院、臺
    灣嘉義地方法院、臺灣臺北地方法院為起訴或為與起訴相同
    效果之訴訟行為，亦有原法院民事紀錄科查詢表4 件、臺灣
    嘉義地方法院及臺灣臺北地方法院函各1 件附卷可稽（見原
    法院卷第25頁至第30頁），爰裁定准予返還相對人所提存之
    系爭擔保金。
三、抗告意旨以：伊接獲相對人催告行使權利之存證信函後，即
    依法行使權利，請求相對人賠償伊所支出之律師費4 萬元，
    及聲請確定訴訟費用額，原裁定命返還系爭擔保金，容有違
    誤云云。
四、經查，抗告人於97年5 月22日收受上開相對人催告行使權利
    之存證信函後，雖曾於同年6 月4 日以存證信函致相對人載
    明：「本人已於日前聲請裁定確定訴訟費用額，臺端依法應
    賠償本人於第三審所支出之律師費用新臺幣肆萬元整」，並
    向原法院聲請確定訴訟費用額，有新店檳榔路郵局第182號
    存證信函及臺灣士林地方法院97年度聲字第1117號民事裁定
    在卷可按（見本院卷第6 頁至第8 頁），惟該存證信函僅係
    請求之性質；而確定訴訟費用額之裁定僅係法院就已確定裁
    判確定其訴訟費用額，均非受擔保利益人向法院起訴或為與
    起訴相同效果之訴訟行為，揆諸首揭說明，尚難謂抗告人已
    合法行使權利。原法院裁定准予返還相對人所提存之系爭擔
    保金，核無不合。抗告意旨指摘原裁定不當，求予廢棄，為
    無理由，應予駁回。
據上論結，本件抗告為無理由，爰裁定如主文。
中    華    民    國    97    年    10    月    15    日
                    民事第十二庭
                        審判長法  官  陳駿璧
                              法  官  陳邦豪
                              法  官  王麗莉
正本係照原本作成。
不得再抗告。
中    華    民    國    97    年    10    月    16    日
                              書記官  劉美垣


司法院資訊處製作；財團法人民間司法改革基金會備份。
